【裁判字號】    89,訴,2535
【裁判日期】    891222
【裁判案由】    毒品危害防制條例
【裁判全文】
臺灣高雄地方法院刑事判決                        八十九年度訴字第二五三五號
    公  訴  人  臺灣高雄地方法院檢察署檢察官
    被      告  甲○○
右列被告因毒品危害防制條例案件，經檢察官聲請簡易判決處刑（八十八年度毒偵字
第三號），本院高雄簡易庭認不宜以簡易判決處刑而簽移本院依通常程序審理（八十
九年度雄簡字第一二九二號），本院判決如左：
    主  文
甲○○連續施用第一級毒品，處有期徒刑捌月。又施用第二級毒品，處有期徒刑參月
。應執行有期徒刑拾月。
    事  實
一、甲○○曾於民國八十八年二月間，因毒品危害防制條例案件，經本院以八十八年
    度毒聲字第一四五九號裁定送觀察、勒戒後，因無繼續施用毒品傾向，由臺灣高
    雄地方法院檢察署檢察官於八十八年三月八日，以八十八年度偵字第五六八四號
    為不起訴處分確定在案。詎其仍不知悔改，基於施用第一級毒品海洛因之概括犯
    意，自八十八年五月底某日起，至同年七月五日止，在高雄市○○區○○街一一
    九巷十五號住處，連續以將海洛因摻入香菸及針筒注射之方式，施用第一級毒品
    海洛因多次。其另基於施用第二級毒品安非他命之犯意，於同年七月七日二十時
    三時分回溯二十四小時內某時許，在不詳地點，施用第二級毒品安非他命一次，
    嗣於同年七月七日二十時三十分許，在高雄市○鎮區○○路與三多路口為警查獲
    。蘇清梅經本院以八十八年度毒聲字第五八六五號裁定送觀察、勒戒，因認有繼
    續施用毒品之傾向，再裁定令入戒治處所施以強制戒治。
二、案經高雄市政府警察局前鎮分局移送台灣高雄地方法院檢察署檢察官偵查起訴。
    理  由
一、訊據被告甲○○對曾自八十八年五月底起至七月五日止，在前揭地點施用第一級
    毒品海洛因多次之事實坦承不諱，惟矢口否認有何施用第二級毒品安非他命之犯
    行。經查：被告於八十八年七月七日在警局所採集之尿液，經送高雄市立凱旋醫
    院以ＧＣ／ＭＳ方法檢驗結果，呈嗎啡及甲基安非他命陽性反應，有該院八十八
    年七月十六日高市凱醫檢字第二三０號煙毒尿液檢驗成績書一紙在卷可稽，是被
    告辯稱並未施用第二級毒品安非他命云云，不足採信。又被告經本院以八十八年
    度毒聲字第五八六五號裁定送觀察、勒戒後，認有繼續施用毒品之傾向，再經本
    院以八十八年度毒聲字第六五八四號裁定令入戒治處所施以強制戒治等情，亦有
    上開裁定、本院被告院內索引紀錄表、臺灣高等法院被告全國前案紀錄表各一份
    在卷為憑；另被告前曾因毒品危害防制條例案件，經本院裁定送觀察、勒戒，因
    無繼續施用毒品之傾向，而經臺灣高雄地方法院檢察署檢察官於八十八年三月八
    日，以八十八年度偵字第五六八四號為不起訴處分確定在案，有該不起訴處分書
    一份附卷可參。是本件事證明確，被告於五年內再犯前揭施用第一級毒品海洛因
    、第二級毒品安非他命之犯行，已堪認定，應依法論科。
二、核被告所為係犯毒品危害防制條例第十條第一項施用第一級毒品罪、第二項施用
    第二級毒品罪。又其施用海洛因、安非他命前之持有第一級毒品海洛因、第二級
    毒品安非他命之行為，本應分別以非法持有第一級毒品、非法持有第二級毒品罪
    論，惟其持有後進而施用，所侵害之法益均屬同一，則其持有之低度行為應為施
    用之高度行為所吸收，不另論罪。其所犯上開二罪，犯意各別，行為不同，應分
  論併罰。再其先後多次施用第一級毒品之犯行，時間緊接，方法相同，觸犯構成
    要件相同之罪名，顯係基於概括犯意為之，為連續犯，應依刑法第五十六條規定
    論以一罪，並加重其刑。爰審酌被告前曾因施用毒品案件經本院送觀察、勒戒，
    因無繼續施用毒品之傾向，經檢察官為不起訴處分確定在案後，竟仍不知警惕，
    繼續施用毒品，時間長達數月，及其犯罪動機、目的、犯罪後坦承部分犯行等一
    切情狀，酌情各量處如主文所示之刑，並定其應執行之刑。至警方在被告身上所
    扣得針筒二支，係被告為他人購買，且非供其施用毒品所用之物，為被告供述在
    卷，該扣案針筒既與本件被告施用毒品犯行無何關連，依法自不得予以沒收，並
    此敘明。
據上論斷，應依刑事訴訟法第二百九十九條第一項前段，毒品危害防制條例第十條第
一項、第二項，刑法第十一條前段、第五十六條、第五十一條第五款，判決如主文。
中      華      民      國    八十九    年      十二    月    二十二    日
                                  臺灣高雄地方法院刑事第一庭
                                          法  官  黃  悅  璇
右正本證明與原本無異。
如不服本判決，應於判決送達後十日內，向本院提出上訴狀。
                                          書記官  沈      蘊
中    華    民    國      八十九      年      十二      月   二十六     日
附錄法條：
毒品危害防制條例第十條
施用第一級毒品者，處六月以上五年以下有期徒刑。
施用第二級毒品者，處三年以下有期徒刑。


司法院資訊處製作；財團法人民間司法改革基金會備份。
